最高法院刑事判決　　　　　　　　　　　　　　　八十六年度台上字第一五七七號
　　上訴人　甲○○
右上訴人因違反麻醉藥品管理條例等罪案件，不服台灣高等法院台南分院中華民國八
十五年十二月三十日第二審判決（八十五年度上訴字第一三八四號，起訴案號：台灣
雲林地方法院檢察署八十五年度偵字第一一三一號），提起上訴，本院判決如左：
    主  文
上訴駁回。
    理  由
一非法販賣化學合成麻醉藥品部分：
按刑事訴訟法第三百七十七條規定，上訴於第三審法院，非以判決違背法令為理由，
不得為之。是提起第三審上訴，應以原判決違背法令為理由，係屬法定要件。如果上
訴理由狀並未依據卷內訴訟資料，具體指摘原判決不適用何種法則或如何適用不當，
或所指摘原判決違法情事，顯與法律規定得為第三審上訴理由之違法情形，不相適合
時，均應認其上訴為違背法律上之程式，予以駁回。本件原判決綜合調查證據之結果
，認上訴人甲○○連續犯有麻醉藥品管理條例第十三條之一第二項第一款非法販賣化
學合成麻醉藥品安非他命之事實，已詳其所憑之證據及認定之理由。原判決事實欄
第二項係認定上訴人連續非法販賣安非他命予劉龍吉非法吸用，先後七次，而理由二
（二）明：「衡情常理，若無重利可圖，被告豈願冒受重大追訴之風險，無端平白
無償將安非他命交予他人吸食之理﹖」等語，旨在說明上訴人非法販賣安非他命，目
的在營利，上訴意旨指原判決事實欄認定上訴人非法販賣安非他命，理由欄卻說明上
訴人無償將安非他命交予他人吸用，事實與理由即相矛盾云云，顯有誤會。又上訴人
係自民國八十四年十月一日起向證人沈秀鶴承租雲林縣西螺鎮○○街一之四號房屋，
業據證人沈秀鶴供證明確（見原審卷第四十頁正面），上訴指係八十四年十一月一日
起租用該屋，亦與卷內證據資料不符。再關於犯罪之時日，如非犯罪構成之要素，而
與犯罪同一性無關者，判決書若僅為年月之記載而不及日時，既於判決主旨無所影響
，即不能指為違法。原判決事實欄第二項認定上訴人自八十四年九月中旬某日起至八
十五年二月間某日止，非法販賣安非他命予劉龍吉吸用，先後計七次，雖未有確切日
、時之記載，但與刑罰之加重減輕事由無涉，原非犯罪構成要件事實之一部，其未詳
確記載，並不違法。上訴意旨，置原判決之明白論斷於不顧，就原審採證認事職權之
行使，任意指摘，難謂已符合法定上訴第三審之形式要件，其此部分之上訴違背法律
上之程式，應予駁回。
二非法吸用化學合成麻醉藥品部分：
按刑事訴訟法第三百七十六條各款所列之案件，經第二審判決者，不得上訴於第三審
法院，觀諸該法條之規定自明。上訴人被訴非法吸用化學合成麻醉藥品部分，原判決
係維持第一審依麻醉藥品管理條例第十三條之一第二項第四款論處罪刑之判決。查該
罪名係屬刑事訴訟法第三百七十六條第一款之案件，既經第二審判決，自不得上訴於
第三審法院，上訴人就此部分竟亦提起上訴，顯為法所不許，亦應予駁回。
據上論結，應依刑事訴訟法第三百九十五條前段，判決如主文。
中      華      民      國    八十六    年      三      月    二十一    日
                              最高法院刑事第二庭
                                  審判長法官  施  文  仁
                                        法官  陳  炳  煌
                                        法官  張  淳  淙
                                        法官  洪  文  章
                                        法官  林  錦  芳
      右正本證明與原本無異
                                              書  記  官
中      華      民      國    八十六    年      三      月    二十七    日
